【裁判字號】    98,消債抗,214
【裁判日期】    980821
【裁判案由】    更生事件
【裁判全文】
臺灣臺北地方法院民事裁定           98年度消債抗字第214號
抗  告  人  甲○○
代  理  人  黃仕翰律師
上列抗告人因消費者債務清理條例更生事件，對於中華民國98年
6 月4 日本院98年度消債更字第215 號裁定提起抗告，本院裁定
如下：
    主  文
抗告駁回。
抗告程序費用新臺幣壹仟元由抗告人負擔。
    理  由
一、本件抗告意旨略以：抗告人於民國98年5 月11日收受原審補
    正裁定後，旋於同年5 月25日提出補正狀，補正租賃契約書
    ，然原審仍以抗告人迄今猶未補正繳納租金之證明文件，遽
    予駁回抗告人更生之聲請，顯有不當，爰提起抗告，請求廢
    棄原裁定等語。
二、按聲請更生或清算不合程式或不備其他要件者，法院應以裁
    定駁回之。但其情形可以補正者，法院應定期間先命補正。
    更生之聲請有下列情形之一者，應駁回之：一、債務人曾依
    本條例或破產法之規定而受刑之宣告。二、債務人曾經法院
    認可和解、更生或調協，因可歸責於己之事由，致未履行其
    條件。三、債務人經法院通知，無正當理由而不到場，或到
    場而不為真實之陳述，或拒絕提出關係文件或為財產變動狀
    況之報告。消費者債務清理條例第8 條、第46條分別定有明
    文。
三、經查，抗告人依上開條例聲請更生，惟漏未提出1 個月內財
    產歸屬資料清單、現有收入證明、抗告人前配偶之各類所得
    資料清單及財產歸屬資料清單和收入證明、被扶養親屬1 個
    月內財產歸屬資料清單、抗告人如何分擔扶養費用暨證明文
    件、更生前2 年財產變動狀況暨證明文件、財團法人金融聯
    合徵信中心債務清理條例前置協商專用債權人清冊正本、抗
    告人於各金融機構之全部存摺及證券存摺、居租地之租賃契
    約暨繳納租金之證明文件、有無兼職或其他收入、最近5 年
    內之投資交易明細及證明資料等，不符合消費者債務清理條
    例第43條第6 項第3 款規定之要件。經原審於98年5 月7 日
    裁定命抗告人於送達後15日內補正，該裁定於同年月11日送
    達抗告人等節，有原審裁定、送達證書在卷可按。次查，抗
    告人固於98年5 月25日，向原審提出民事補正狀說明財產狀
    況，及提出財產歸屬資料清單、離婚協議書、被扶養人財產
    歸屬資料清單、抗告人子女點心及午餐費、債務清理條例前
    置協商專用債權人清冊正本、租賃契約書等件，惟未提出繳
    納租金之證明文件。則抗告人確未於上開期間內補正完全，
    堪可認定。至抗告人雖稱：已於期間內補正租賃契約書，並
    無逾期未補云云，然查，抗告人於原審主張每月房租為新台
    幣（下同）4,000 元乙節，有財產及收入狀況說明書在卷可
    按。核與其補正之租賃契約書上所載每月租金10,000元並不
    相符。已徵抗告人每月是否確有租金支出？支出多少？均屬
    可疑。自有命抗告人補提繳納租金證明文件之必要。是抗告
    人此部分所稱，顯有誤會，即無足採。原審於98年6 月4 日
    裁定駁回其更生之聲請，揆諸首揭規定，於法並無不合。抗
    告人以前開情詞提起抗告，為無理由，應予駁回。
四、據上論結，本件抗告為無理由，依消費者債務清理條例第15
    條，民事訴訟法第495 條之1 第1 項、第449 條第1 項、第
    95條、第78條，裁定如主文。
中    華    民    國    98    年    8     月    21    日
                  民事第二庭  審判長法  官  朱漢寶
                                    法  官  陳秀貞
                                    法  官  黃呈熹
以上正本係照原本作成。
本裁定不得抗告。
中    華    民    國    98    年    8     月    21    日
                                    書記官  傅美蓮


司法院資訊處製作；財團法人民間司法改革基金會備份。
